臺灣高等法院臺南分院民事裁定　100年度抗字第145號
抗　告　人　台灣中小企業銀行股份有限公司
法定代理人　羅澤成
代　理　人　盧姿伶
上列抗告人與相對人蘇謝銀柳等間停止執行事件，對於中華民國
100年7月15日臺灣臺南地方法院所為裁定（100年度聲字第159號
），提起抗告，本院裁定如下：
    主  文
抗告駁回。
抗告程序費用新台幣壹仟元由抗告人負擔。
    理  由
一、按有回復原狀之聲請或提起再審或異議之訴，或對於和解為
    繼續審判之請求，或提起宣告調解無效之訴、撤銷調解之訴
    ，或對於許可強制執行之裁定提起抗告時，法院因必要情形
    或依聲請定相當並確實之擔保，得為停止強制執行之裁定。
    強制執行法第18條第2項定有明文。本件相對人以其向原法
    院提起第三人異議之訴（100年度訴字第813號）為由聲請裁
    定停止該院97年度司執字第53236號強制執行事件中就拍賣
    公告建物標示表編號3所列「暫編建號434號，坐落台南市○
    ○區○○段188、189地號土地上，門牌號碼台南市○○區○
    ○路二段642號之二層、面積81.51平方公尺之未保存登記建
    物」部分之強制執行程序。原法院依職權調閱上開執行及第
    三人異議之訴卷宗審究後，認相對人之聲請，為有理由，而
    予准許，尚無不合。
二、次按法院依強制執行法第18條第2項規定， 以裁定命債務人
    供擔保後停止強制執行，其擔保金額之多寡應如何認為相當
    ，原屬於法院職權裁量之範圍，如已斟酌債權人因停止執行
    所應受之損害，自非當事人所可任意指摘，且所謂相當並確
    實之擔保，其數額應依標的物停止執行後，債權人未能即時
    受償所受之損害額定之，非以其債權額為依據（最高法院91
    年度台抗字第429號、92年度台抗字第574號及95年度台抗字
    第104號裁定參照）。原法院審酌該院97年度司執字第53236
    號強制執行事件中就拍賣公告建物標示表編號3所列「暫編
    建號434號，坐落台南市○○區○○段188、189地號土地上
    ，門牌號碼台南市○○區○○路二段642號之二層、面積81.
    51平方公尺之未保存登記建物」部分核定之拍賣最低價額為
    新台幣（下同）173,000元，則抗告人因停止該部分執行所
    受之損害，自為抗告人遲延收取該部分債權金額期間內依法
    定利息計算之損失，而前開第三人異議之訴，訴訟至第三審
    終結確定之期間可推定為4年4個月（參照各級法院辦案期限
    實施要點第2條規定：民事通常程序第一審審判案件1年4個
    月、民事通常程序第二審審判案件期限2年、民事通常程序
    第三審審判案件期限1年），依此計算，則抗告人因停止強
    制執行未能即時受償之可能損失金額即為37,483元〔計算式
    ：173,000元×5%×（4＋4/12）=37,483元，元以下4捨5入
    〕。是依前揭說明，相對人自應對抗告人因停止強制執行可
    能遭受之上開損害提出擔保，爰酌定相對人聲請本件停止執
    行應供擔保之金額為37,483元，經核亦無不合。
三、抗告意旨略以：相對人前對原法院上開執行事件中系爭未保
    存登記建物即門牌號碼台南市○○區○○路二段642號，曾
    以原法院98年度訴字第1333號提起第三人異議之訴，既受敗
    訴判決且告確定，則相對人就上開未保存登記建物再次以10
    0年度訴字第813號提起第三人異議之訴，綜其所持理由與前
    判決容有不同，然此項理由，乃於前判決中得提出而未提出
    ，仍應受前判決既判力之拘束，不容更為起訴（參民事訴訟
    法第400條及最高法院51年度台上字第665號判例意旨）云云
    ，為其抗告事由。惟查抗告人係針對台灣台南地方法院（下
    稱台南地院）97年度司執字第53236號強制執行事件中就拍
    賣公告建物標示表編號3所列「暫編建號434號，坐落台南市
    ○○區○○段188、189地號土地上，門牌號碼台南市○○區
    ○○路二段642號之二層、面積81.51平方公尺之未保存登記
    建物」部分向該院提起第三人異議之訴（100年度訴字第813
    號），並聲請該部分強制執行程序，於上開第三人異議之訴
    事件判決確定或和解、撤回前應暫予停止，核與相對人所提
    台南地院原法院98年度訴字第1333號提起第三人異議之訴聲
    明內容（即上開拍賣公告建物標示表編號1、2所列），尚非
    完全相同，並無最高法院51年度台上字第665號判例意旨所
    指適用之餘地。抗告人所述，純為實體上問題，非本件所得
    審酌之事項。查原法院依上開規定，認有必要，斟酌抗告人
    因停止執行可能遭受之損害，以裁定命相對人供相當擔保後
    停止執行，要無不當。抗告意旨仍執前詞，主張原法院裁定
    不當，提起本件抗告，請求另為適法之裁定，為無理由，應
    予駁回。
四、據上論結，本件抗告為無理由，依強制執行法第30條之1，
    民事訴訟法第495條之1第1項、第449條第1項、第95條、第
    78條，裁定如主文。
中    華    民    國   100    年    9     月    6     日
                  民事第一庭    審判長法  官  丁振昌
                                      法  官  林永茂
                                      法  官  高明發
上為正本係照原本作成。
本件不得抗告。
中    華    民    國   100    年    9     月    6     日
                                      書記官  王全龍